臺灣雲林地方法院刑事判決　　　　　　　 99年度訴字第898號
公　訴　人　臺灣雲林地方法院檢察署檢察官
被　　　告　林忠正
選任辯護人　洪士凱律師
被　　　告　尹建幃
選任辯護人　吳啟勳律師
上列被告因違反毒品危害防制條例等案件，經檢察官提起公訴（
99年度偵字第834、885、1004、1037、1442、1642、1938、2077
號），本院判決如下：
    主      文
林忠正犯如附表一編號1.至6.所示各罪，均累犯，分別處如附表
一編號1.至6.所示之刑。應執行有期徒刑玖年，併科罰金新臺幣
拾伍萬元，罰金如易服勞役，以新臺幣壹仟元折算壹日。未扣案
之販賣第二級毒品所得新臺幣共伍仟佰元（各次分別為仟元
、壹仟元、壹仟元、佰元）均沒收之，如全部或一部不能沒收
時，以其財產抵償之。扣案東寶廠牌行動電話壹支（含搭配門號
0000000000號之SIM 卡壹張）沒收之。
尹建幃犯如附表二編號1.至4.所示各罪，分別處如附表二編號1.
至4.所示之刑。應執行有期徒刑肆年貳月，併科罰金新臺幣伍萬
元，罰金如易服勞役，以新臺幣壹仟元折算壹日。未扣案之販賣
第二級毒品所得新臺幣仟元與「陳信昌」連帶沒收之，如全部
或一部不能沒收時，以其與「陳信昌」之財產連帶抵償之。另未
扣案之販賣第二級毒品所得新臺幣貳仟伍佰元沒收之，如全部或
一部不能沒收時，以其財產抵償之。未扣案三星廠牌行動電話壹
支（含搭配門號0000000000號之SIM 卡壹張）沒收之
，如全部或一部不能沒收時，與「陳信昌」連帶追徵其價額。
    事實及理由
壹、犯罪事實
一、林忠正前因竊盜案件，經臺灣彰化地方法院以95年度易字第
    407 號刑事判決判處有期徒刑1 年2 月，林忠正不服上訴於
    臺灣高等法院臺中分院，經該院以95年度上易字第963 號刑
    事判決上訴駁回而確定，嗣經同院以96年度聲減字第2050號
    刑事裁定，減刑為有期徒刑7 月確定，於96年10月5 日縮刑
    期滿執行完畢。
二、違反毒品危害防制條例及藥事法部分：
  (一)林忠正販賣甲基安非他命部分：
    林忠正明知甲基安非他命係毒品危害防制條例第2 條第2 項
    第2 款所列管之第二級毒品，不得無故持有、販賣，竟基於
    販賣第二級毒品甲基安非他命以營利之犯意，先後為下列販
    賣第二級毒品甲基安非他命之行為：
  1.林忠正於98年11月6 日凌晨0 時14分14秒，以門號00000000
    00號行動電話與持用門號0000000000號行動電話之李忠偉聯
    絡購買甲基安非他命（通話內容如附表三編號1 所示），雙
    方約定在共同住處雲林縣林內鄉九芎村長興8 之6 號交易，
    通話結束後約1 至2 小時，即同日凌晨1 、2 時左右，林忠
    正返回前開住處，2 人以一手交錢一手交貨之方式進行買賣
    ，由林忠正販賣甲基安非他命1 包（重量不詳）與李忠偉，
    得款新臺幣（下同）3,000元。
  2.林忠正於98年11月25日下午2 時55分14秒，以門號00000000
    00號行動電話與持用門號0000000000號行動電話之李忠偉以
    簡訊聯絡購買甲基安非他命（簡訊內容如附表三編號2 所示
    ），雙方約定在共同住處雲林縣林內鄉九芎村長興8 之6 號
    交易，簡訊聯絡後約1 小時，即同日下午4 時許，林忠正返
    回前開住處，由林忠正將甲基安非他命1 包（重量不詳）交
    予李忠偉，李忠偉賒欠價款1,000 元，完成交易。
  3.林忠正於98年12月15日下午3 時55分37秒，以門號00000000
    00號行動電話與持用門號0000000000號行動電話之陳俊傑聯
    絡購買甲基安非他命（通話內容如附表三編號3 所示），雙
    方約定在雲林縣斗六市○○里○○○路口交易，通話結束後
    約半小時，即同日下午4 時30分左右，2 人於上揭約定地點
    以一手交錢、一手交貨之方式進行買賣，由林忠正販賣甲基
    安非他命1 包（重量不詳）與陳俊傑，得款1,000 元。
  4.林忠正於98年12月16日凌晨1 時49分39秒、2 時40分50秒，
    先後以門號0000000000號行動電話與持用門號0000000000號
    行動電話之陳俊傑以簡訊及通話聯絡購買甲基安非他命（簡
    訊及通話內容如附表三編號4 所示），雙方約定在雲林縣斗
    六市之168 電子遊藝場交易，通話結束後約半小時，即同日
    凌晨3 時左右，2 人於上揭約定地點以一手交錢、一手交貨
    之方式進行買賣，由林忠正販賣甲基安非他命1 包（重量不
    詳）與陳俊傑，得款1,000元。
  5.林忠正於98年12月27日中午12時54分7 秒、下午1 時51分7
    秒，先後以門號0000000000號行動電話與持用門號00000000
    00號行動電話之陳振興聯絡購買甲基安非他命（通話內容如
    附表三編號5 所示），雙方約定在雲林縣林內鄉○○○路下
    某涵洞交易，通話結束後約1 小時，即同日下午2 時51分左
    右，2 人於上揭約定地點以一手交錢、一手交貨之方式進行
    買賣，由林忠正販賣甲基安非他命1 包（重量不詳）與陳振
    興，得款300 元。
  (二)尹建幃販賣及轉讓甲基安非他命部分：
    尹建幃明知甲基安非他命係毒品危害防制條例第2 條第2 項
    第2 款所列管之第二級毒品，亦係藥事法所稱之禁藥，不得
    無故持有、販賣、轉讓，竟仍基於販賣甲基安非他命以營利
    ，及轉讓禁藥即第二級毒品之犯意，先後為下列販賣第二級
    毒品甲基安非他命、及轉讓禁藥即第二級毒品甲基安非他命
    之行為：
  1.尹建幃於98年11月10日晚上8 時52分18秒、9 時10分52秒、
    31分30秒、40分30秒、41分23秒，先後以門號0000000000號
    行動電話與持用門號0000000000號行動電話之李忠偉聯絡購
    買甲基安非他命（通話內容如附表四編號1 所示），雙方約
    定在彰化縣田中鎮○○○道附近交易，尹建幃隨即前往彰化
    縣社頭鄉清水岩「陳信昌」（由檢察官另案偵辦中）住處，
    告知「陳信昌」有關李忠偉欲購買甲基安非他命乙事，尹建
    幃與「陳信昌」遂基於共同販賣第二級毒品甲基安非他命以
    營利之犯意聯絡，由「陳信昌」提供甲基安非他命，並駕車
    搭載尹建幃到達上開約定交易地點，於通話結束後約半小時
    ，即同日晚上10時11分左右，雙方於上揭約定交易地點，以
    一手交錢、一手交貨之方式進行買賣，由尹建幃下車交付甲
    基安非他命1 包（數量不詳）與李忠偉，得款3,000 元，尹
    建幃上車後立即將3,000 元交予「陳信昌」。
  2.尹建幃於98年12月11日凌晨1 時27分53秒、2 時53分45秒、
    3 時9 分5 秒，先後以門號0000000000號行動電話與持用門
    號0000000000號行動電話之廖崇賢聯絡購買甲基安非他命（
    通話內容如附表四編號2 所示），雙方約定在雲林縣西螺鎮
    河南里69號廖崇賢住處交易，通話結束後約半小時，即同日
    凌晨3 時39分左右，2 人於上揭約定地點以一手交錢、一手
    交貨之方式進行買賣，由尹建幃販賣甲基安非他命1 包（重
    量四分之一錢）與廖崇賢，得款2,500 元。
  3.尹建幃於98年12月12日中午12時35分7 秒，以門號00000000
    00號行動電話撥打李國連持用之門號0000000000號行動電話
    ，要求李國連前往其位於彰化縣田尾鄉睦宜村興農巷217 弄
    8 號之住處（通話內容如附表四編號3 所示），通話結束後
    約十幾分鐘，尹建幃於上開住處內，無償轉讓數量不詳（純
    質淨重未達10公克）之甲基安非他命予李國連，供其當場在
    上開處所施用。
三、違反槍砲彈藥刀械管制條例部分：
  (一)林忠正明知可發射子彈具殺傷力之槍枝、制式子彈及具殺傷
    力之非制式子彈係屬槍砲彈藥刀械管制條例第4 條第1 項第
    1 款、第2 款所稱之槍砲、彈藥，非經中央主管機關許可不
    得持有、寄藏，竟基於持有可發射子彈具殺傷力之槍枝、具
    殺傷力之子彈之犯意，於97年1 、2 月間某日，得悉真實姓
    名年籍不詳，綽號「阿輝」之友人過世後，即前往「阿輝」
    位於雲林縣斗六市石榴里住處之附近竹林內，找出「阿輝」
    所藏放如附表五編號1 所示可發射子彈具有殺傷力之改造手
    槍（槍枝管制編號：0000000000號，含彈匣1 個）1 支、如
    附表五編號3 、4 所示具殺傷力之制式子彈、制式霰彈各11
    顆、5 顆，如附表五編號12、13所示具有殺傷力之非制式子
    彈共2 顆，及其餘如附表五編號5 至11所示之物，並放置於
    其雲林縣林內鄉九芎村長興8 之6 號住處，而未經許可，持
    有具殺傷力之槍彈。
  (二)尹建幃明知可發射子彈具殺傷力之槍枝，係屬槍砲彈藥刀械
    管制條例第4 條第1 項第1 款所稱之槍砲，非經中央主管機
    關許可不得持有、寄藏，竟基於持有可發射子彈具殺傷力之
    槍枝之犯意，於97年5 月間某日，在其彰化縣田尾鄉睦宜村
    興農巷217 弄8 號住處附近，以1 萬多元之價格向真實姓名
    年籍不詳，綽號「阿海」之人買受如附表五編號2 所示可發
    射子彈具有殺傷力之改造手槍（槍枝管制編號：0000000000
    號，含彈匣1 個）1 支，而未經許可持有之，並藏放於其住
    處外面田中稻草堆。嗣於98年10月中旬某日晚上11時許，於
    其上開住處外面將上揭改造手槍交予與其有共同持有可發射
    子彈具殺傷力槍枝犯意聯絡之林忠正，由林忠正帶回其雲林
    縣林內鄉九芎村長興8 之6 號住處，與上揭林忠正先前所取
    回「阿輝」藏放如附表五編號1 、3 至13所示之物放置一起
    ，而共同未經許可持有之。
  (三)98年11月5 日前之當月某日，林忠正為出售上揭如附表五編
    號1 之改造手槍，竟與當時借住於其雲林縣林內鄉九芎村長
    興8 之6 號住處之李忠偉（待到案後，由本院另行審結）基
    於共同持有可發射子彈具殺傷力槍枝之犯意聯絡，在上開住
    處，將上揭如附表五編號1 之改造手槍1 支交予李忠偉觀看
    ，再由李忠偉以門號0000000000號行動電話先後撥打持用門
    號0000000000號、門號0000000000號之真實姓名年籍不詳綽
    號「阿德」之成年男子、陳鴻偉，及以門號0000000000號行
    動電話撥打持用門號0000000000號行動電話之李俊呈，兜售
    上揭改造手槍（通話內容如附表六所示），而以此方式共同
    持有之。林忠正並於98年11月中旬某日，在其上揭同一住處
    ，將如附表五編號12、13所示具殺傷力之非制式子彈共2 顆
    交予與其有共同持有具有殺傷力子彈犯意聯絡之任家鋒（所
    犯非法持有子彈罪部分，業經本院判決確定），由任家鋒帶
    回其在雲林縣斗南鎮將軍里將軍22巷1 弄7 號之住處放置，
    而以此方式共同持有之。98年12月底前某日，李忠偉將上揭
    如附表五編號1 所示之改造手槍交還予林忠正，林忠正即將
    上開如附表五編號1 、2 所示之改造手槍共2 支，及如附表
    五編號3 、4 所示之制式子彈11顆、制式霰彈5 顆，連同其
    他如附表五編號5 至11所示之物以黑色塑膠袋包裝成1 袋，
    於98年12月底某日，在其上揭雲林縣林內鄉九芎村長興8之6
    號住處，交予知情之少年張○盛（81年3 月生）保管，少年
    張○盛即將之藏放於無人居住之雲林縣林內鄉○○村○○路
    57號舊宅內之廢棄床下（少年張○盛所犯非法寄藏可發射子
    彈具殺傷力之槍枝罪業經本院以99年度少訴字第5 號判決確
    定）。
  (四)嗣於99年2 月23日清晨6 時10分許，為警持本院核發之99年
    度聲搜字第116 號搜索票，至任家鋒位於雲林縣斗南鎮將軍
    里將軍22巷1 弄7 號住處執行搜索，扣得如附表五編號12、
    13所示之子彈2 顆（均因鑑定而試射完畢），同日下午1 時
    許，經警徵得少年張○盛之同意後，在少年張○盛位於雲林
    縣林內鄉○○村○○路57號無人居住之舊宅執行搜索，扣得
    如附表五編號1 、2 所示之改造手槍（均業經檢察官依本院
    99年度少訴字第5 號刑事確定判決，以扣押沒收物品處分命
    令沒收之）、附表五編號3 、4 所示之制式子彈11顆、制式
    霰彈5 顆（嗣鑑定試射制式子彈4 顆、制式霰彈2 顆，尚餘
    制式子彈7 顆、制式霰彈3 顆，均業經檢察官依本院99年度
    少訴字第5 號刑事確定判決，以扣押物品處分命令沒收之）
    ，及其餘附表五編號5 至11所示之物。
貳、認定犯罪事實所憑之證據及理由
一、程序部分（證據能力之認定）：
  (一)按被告以外之人於偵查中向檢察官所為陳述，除顯有不可信
    之情況者外，得為證據，刑事訴訟法第159 條之1 第2 項定
    有明文。檢察官在偵查中對被告以外之人所為之偵查筆錄，
    性質上屬傳聞證據，惟刑事訴訟法規定檢察官代表國家偵查
    犯罪、實施公訴，依法其有訊問被告、證人及鑑定人之權，
    證人、鑑定人並須具結，而實務運作時，檢察官於偵查中向
    被告以外之人所取得之陳述，原則上均能遵守法律規定，不
    致違法取供，其可信度極高，故被告以外之人前於偵查中已
    具結而為證述，除反對該項供述得具有證據能力之一方，已
    釋明「顯有不可信之情況」之理由外，不宜遽指該證人於偵
    查中之陳述不具證據能力。又「被告以外之人，除共犯、被
    害人、告訴人、告發人及證人等外，尚包括共同被告。偵查
    中檢察官訊問被告以外之共同被告，該共同被告所為之陳述
    ，就屬於自己犯罪部分，乃被告之自白範疇；涉及其他共同
    被告犯罪事實者，則屬傳聞供述。若檢察官依刑事訴訟法第
    175 條之規定，以證人身分傳喚共同被告到庭作證，或雖非
    以證人身分傳喚到庭，而於訊問過程中，轉換為證人身分為
    調查時，其供述之身分為證人，檢察官自應依同法第186 條
    有關具結之規定，命證人供前或供後具結，以擔保證言係據
    實陳述，其陳述始符合同法第158 條之3 之規定，而有證據
    能力。倘違背具結之規定，未令具結，其證言應排除其得為
    證據；若檢察官以共同被告身分傳喚到庭為訊問時，其身分
    既非證人，即無『依法應具結』問題，縱未命其具結，而訊
    問有關其他共同被告之犯罪事實，純屬檢察官調查證據職權
    之適法行使，當無違法可言，此以共同被告身分於偵查中向
    檢察官所為之陳述，與檢察官以證人身分傳訊並已依法令其
    具結者，同屬傳聞證據。此項傳聞證據證據能力之有無，應
    依刑事訴訟法第159 條之1 第2 項之規定為斷。」（最高法
    院98年度臺上字第984 號裁判意旨參照）經查，證人陳俊傑
    、陳振興、廖崇賢、李國連、張○盛在檢察官面前之證述筆
    錄，及共同被告李忠偉於99年5 月6 日、99年11月26日、99
    年12月3 日，共同被告任家鋒於99年2 月23日、99年5 月11
    日、99年11月26日，被告林忠正於99年2 月23日、99 年5月
    25日、99年11月26日，被告尹建幃於99年5 月27日、99年11
    月26日，分別在檢察官面前之證述筆錄，係檢察官令渠等以
    證人身分具結後所為之證述，有各該證人結文附卷可稽（見
    98年度他字第862 號卷(二)第187 、236 、259 頁、卷(三)第14
    4 頁，99年度偵字第1004號卷第176 、225 頁，99年度偵字
    第1442號卷第228 頁，99年度偵字第2077號卷(一)第133 頁、
    卷(二)第213 、214 、223 、224 、240 頁，99年度偵字第88
    5 號卷第11、28、33頁），而共同被告李忠偉、任家鋒，被
    告林忠正、尹建幃其餘在檢察官面前之供述筆錄，係以被告
    之身分被傳喚到庭接受訊問，因其身分並非證人，而無『依
    法應具結』問題，依上開見解，該等供述筆錄之作成過程，
    並無違法可言。被告及辯護人亦均未提及檢察官在訊問時有
    不法取供之情形，亦未釋明上開證人之證述有何顯不可信之
    情況，本院亦未發現有何不可作為證據之情形，依上開規定
    ，該等證人在檢察官面前之證述筆錄，自得作為本案證據使
    用。
  (二)又被告以外之人於審判外之陳述，雖不符刑事訴訟法第159
    條之1 至之4 等4 條規定，而經當事人於審判程序同意作為
    證據，法院審酌該陳述作成時之情況，認為適當者，亦得作
    為證據，同法第159 條之5 第1 項定有明文。經查，除上開
    證人在檢察官面前之證述筆錄外，本判決後開引用各該被告
    以外之人於審判外之陳述，原則上均不得作為證據使用，惟
    被告及辯護人在本院均明示同意上開證據有證據能力（見本
    院卷(二)第47頁、第53頁、第162 頁，本院卷(五)第17頁反面、
    第24頁、第36頁反面、第37頁、第42頁）。本院審酌該等證
    據之取得過程並無瑕疵，經本院審酌上開證據作為證據應屬
    適當，依前開規定，應認該等證據例外具有證據能力。
  (三)另卷附如附表三、四、六所示之通訊監察錄音譯文，被告及
    辯護人均未爭執相關對話之真實性，或譯文之正確性，並均
    同意作為證據使用（見本院卷(二)第47頁、第53頁、第162 頁
    ，本院卷(五)第17頁反面、第24頁、第36頁反面、第37頁、第
    42頁），而上開通訊監察係依本院98年度聲監字第379 、41
    2 、436 、482 號，98度聲監續字第296 號通訊監察書而實
    施（見雲警南刑字第0981000486號卷5.第144-152 、157-15
    8 頁），本院亦認作為證據屬適當，當認同有證據能力。
  (四)法院或檢察官依刑事訴訟法第208 第1 項之規定，囑託鑑定
    機關所出具之鑑定報告，應屬刑事訴訟法第206 條第1 項之
    鑑定報告，為傳聞法則之例外；又司法警察等偵查輔助人員
    於案件未移送檢察官偵辦前之調查犯罪階段，依據檢察長之
    概括授權，先行將尿液、血液、毒品、槍砲、彈藥、刀械等
    證物送請檢察機關預先核定之專責鑑定人或鑑定機關（團體
    ）實施鑑定，基於檢察一體原則，該鑑定人或鑑定機關（團
    體）亦應視同受承辦檢察官所選任或囑託而執行鑑定業務，
    其等出具之書面鑑定報告亦屬刑事訴訟法第206 條所定之傳
    聞例外。本案卷附內政部警政署刑事警察局（下稱刑事警察
    局）99年3 月8 日刑鑑字第0000000000號鑑定書（見99年度
    偵字第1004號卷第204-210 頁），及99年3 月12日刑鑑字第
    0990026205號鑑定書（見99年度偵字第885 號卷第13頁）均
    屬檢察機關概括授權警方送由鑑定機關所為之鑑定，且該鑑
    驗書於鑑驗方法、鑑驗結果均有詳細說明，是鑑定人以書面
    為鑑定報告提出於檢察官，依刑事訴訟法第159 條第1 項及
    同法第206 條第1 項規定，具有證據能力。
  (五)再本案扣案之槍、彈，分別係依本院99年度聲搜字第116 號
    搜索票，及經證人張○盛自願性同意搜索所扣得之證物，有
    本院99年度聲搜字第116 號搜索票、張○盛自願受搜索同意
    書、雲林縣警察局斗南分局99年2 月23日搜索筆錄及扣押物
    品目錄表附卷可稽（見雲警南刑字第0991000122號卷第10頁
    至第14頁，98年度他字第862 號卷第249 頁反面至252 頁）
    ，係合法取得之證物，自具證據能力。
  (六)卷附現場照片7 張、15張（見98年度他字第862 號卷(二)第23
    9-240 頁反面、雲警南刑字第0991000122號卷第17頁至第24
    頁），係拍攝扣案槍彈等之照片，係機械之方式所留存之影
    像，並非依憑人之記憶再加以轉述而得，要非供述證據，並
    無「傳聞法則」之適用，此外，復無證據證明有何偽造、變
    造或違法取得之情事，故均有證據能力。
二、實體部分（有罪證明力之認定）：
  (一)犯罪事實壹、二，違反毒品危害防制條例及藥事法部分：
  1.上開犯罪事實業據被告林忠正、尹建幃於本院審判程序中坦
    白承認，另有林忠正於偵查中之就販賣甲基安非他命予陳俊
    傑部分，尹建幃於警詢、偵查中就全部犯罪事實之自白筆錄
    在卷可明（見99年度偵字第885 號第31頁，99年度偵字第20
    77號卷(一)第128-131 頁、卷(二)第220-221 頁），核與證人陳
    振興、陳俊傑、廖崇賢、李國連，證人即共同被告李忠偉於
    警詢（含指認犯罪嫌疑人紀錄表）及偵查中所為之指證情節
    相符（見98年度他字第862 號卷(二)第182-187 、221-230 、
    232-236 頁、卷(三)第134-136 、138 、140- 144頁，99年度
    偵字第1004號卷第211-214 、220-225 頁，99年度偵字第
    1442號卷第50、57、61-62 、217 、224-225 、227 頁，99
    年度偵字第2077號卷(二)第210 、237 頁，雲警南刑字第0981
    000486號卷3.第128 頁），並有通訊監察譯文（見98年度他
    字第862 號卷(三)第137 頁，99年度偵字第2077號卷(二)第40、
    43、65、70、72、177 頁，99年度偵字第1442號卷第170 、
    171 頁），本院98年度聲監字第379 、412 、436 、482 號
    ，98度聲監續字第296 號通訊監察書（見雲警南刑字第0981
    000486號卷5.第144-152 、157-158 頁）在卷可稽，復有扣
    案林忠正所有持用之行動電話1 支（內含門號0000000000號
    SIM 卡1 張）可佐。
  2.再參諸被告林忠正與李忠偉之通話內容，不時使用「我們的
    能力4 而已」、「約3 張，先問喔」、「可以跟你拿一點嗎
    」等隱諱不明除通話者外，旁人無法明瞭之用語，而被告林
    忠正與陳俊傑、陳振興之通話內容則均未提到見面之目的，
    該等通話內容均相當簡短，多半係在確認所在位置，約定見
    面地點後，即結束通話，核與實務上常見，因顧慮遭毒品查
    緝而刻意避免於電話中提及毒品之情況相同，而與現今毒品
    交易實況相當，更可確信其等係要交易毒品無疑。
  3.而被告尹建幃與李忠偉、廖崇賢之通話內容，亦不時出現「
    我要先跟你拿3 張」、「因為都沒有米，也是要打一些帶回
    去... 落難也是要帶一些米吧」、「沒有米怎麼煮」等隱諱
    不明除通話者外，旁人無法明瞭之用語，該等通話內容均未
    直接明白提及毒品甲基安非他命，通話時間相當簡短，多半
    係在確認所在位置，約定見面地點、金額、催促前往後，即
    結束通話，核與實務上常見，因顧慮遭毒品查緝而刻意避免
    提及之情況相同，而與現今毒品交易實況相當，更可確信其
    等係要交易毒品無疑。
  4.另被告尹建幃與李國連之通話內容提及「做什麼你知道啦喔
    」、「知道啦」等語，亦未直接說出見面目的，亦與實務上
    因顧慮遭毒品查緝而刻意避免提及之情況相同，益加確信其
    等見面係為轉讓及施用毒品。
  5.復以，證人陳振興、陳俊傑、廖崇賢、李國連，及證人即共
    同被告李忠偉於警詢及檢察官偵查中亦證實其等分別有施用
    甲基安非他命之行為，李忠偉更供稱其有販賣毒品之行為（
    見98年度他字第862 號卷(二)第182-183 、232 頁、卷(三)第13
    6 、142 頁，99年度偵字第1004號卷第213 、220 頁），99
    年度偵字第1442號卷第2-4 、49-68 、000-000 000 -000頁
    ，99年度偵字第2077號卷(二)第206-212 、236-238 頁），復
    有陳振興、陳俊傑、廖崇賢、李國連、李忠偉之臺灣高等法
    院被告前案紀錄表在卷可佐（見本院卷(四)第241-242 頁、卷
    (五)第6-13頁），可見上開證人多有施用毒品慣行，李忠偉更
    有販賣毒品之行為，因而有向被告購毒施用及販賣之需求。
    綜此，堪信陳振興、陳俊傑、廖崇賢、李國連、李忠偉證述
    其分別向被告林忠正、尹建幃購買、受讓甲基安非他命等情
    為真。
  6.按毒品危害防制條例所處罰之「販賣」毒品罪，所著重者為
    在主觀上有藉以牟利之惡性，及對毒品之擴散具有較有償或
    無償轉讓行為更嚴重之危害性，被告「營利」之意圖係從客
    觀之社會環境、情況及人證、物證等資料，依據證據法則綜
    合研判認定（最高法院95年度臺上字第301 號判決意旨參照
    ）。經查：
  (1)被告林忠正有施用毒品之前案紀錄，有臺灣法院被告前案紀
    錄表在卷可憑（見本院卷(四)第246-250 頁），被告林忠正自
    承為本案犯行時從事賣茶的工作，但另一方面也一直都在施
    用毒品，恰逢李忠偉、陳俊傑、陳振興有購毒需求，其為貼
    補自己施用毒品的花費，才會利用販賣之機會，從中賺取毒
    品差量供己施用。
  (2)被告尹建幃有施用毒品之前案紀錄，有臺灣法院被告前案紀
    錄表在卷可憑（見本院卷(四)第252-263 頁），被告尹建幃自
    承為本案犯行時有工作，之所以為本案犯行，係因為當時其
    自己也在施用毒品，為減少向藥頭購買的次數，每次都會購
    買較多量，因此當朋友有需求時，其身上又有多出來的毒品
    ，就會賣給朋友，不是專門在賣的，本案2 次販賣甲基安非
    他命犯行，均各約賺1 、200 元。
  (3)由上述可見，被告林忠正、尹建幃均係因本身染有施用毒品
    惡習，林忠正係為賺取毒品差量，才一時失慮販賣第二級毒
    品甲基安非他命予李忠偉、陳俊傑、陳振興，尹建幃係為賺
    取毒品差價，才一時失慮與「陳信昌」共同販賣第二級毒品
    甲基安非他命予李忠偉，及獨自販賣甲基安非他命予廖崇賢
    ，被告2 人自白犯罪之動機、牟利之意圖各情均有實據，亦
    核與前述證據資料吻合，被告之自白當屬真實可信，其主觀
    上顯有販賣毒品以營利之意圖甚明，客觀上亦有販賣毒品之
    行為無疑。
  (二)犯罪事實壹、三，違反槍砲彈藥刀械管制條例部分：
  1.上開犯罪事實，業據被告林忠正、尹建幃於本院審判程序中
    坦白承認，另有林忠正於警詢、偵查中就全部犯罪事實之自
    白筆錄在卷可明（見99年度偵字第1004號第11-12 、172-17
    5 頁，99年度偵字第885 號卷第29-32 頁，99年度偵字第20
    77號卷(二)第216-218 頁），核與證人張○盛、證人即共同被
    告任家鋒、李忠偉於警詢、及偵查中所為之指證情節相符（
    見98年度他字第862 號卷(二)第237-238 、256-258 頁，99度
    偵字第1442號卷第2-4 、25-33 、51-68 、213-219 頁、99
    年度偵字第885 號卷第9-10、25-27 頁，99年度偵字第2077
    號卷(二)第200-201 、206-212 、236-238 頁），並有通訊監
    察譯文（見99年度偵字第1442號卷第152-153 、182 頁），
    本院98年度聲監字第379 、412 號通訊監察書（見雲警南刑
    字第0981000486號卷5.第144-148 頁），現場照片7 張、15
    張（見98年度他字第862 號卷(二)第239-240 頁，雲警南刑字
    第0991000122號卷第17-24 頁），雲林縣警察局槍枝初步檢
    視報告、相片19張及承辦人員履歷資料（見98年度他字第86
    2 號卷(二)第241-249 頁），本院99年度聲搜字第116 號搜索
    票、張○盛自願受搜索同意書、雲林縣警察局斗南分局99年
    2 月23日搜索筆錄及扣押物品目錄表（見雲警南刑字第0991
    000122號卷第10頁至第14頁，98年度他字第862 號卷第249
    頁反面至252 頁），100 年3 月1 日臺灣雲林地方法院檢察
    署檢察官扣押（沒收）物品處分命令第05833 號、第05835
    號在卷可稽，及扣案如附表五編號12所示口徑9mm 制式彈殼
    組合直徑8.9mm 金屬彈頭而成之非制式子彈1 顆，及附表五
    編號13所示由金屬彈殼組合直徑8.9mm 金屬彈頭而成之非制
    式子彈1 顆，經送請鑑定後所餘彈殼2顆可資佐證。
  2.又上開如附表五編號1 至4 所示之改造手槍、制式子彈及制
    式霰彈經送請刑事警察局以檢視法、性能檢驗法、試射法為
    鑑定，鑑定結果認為：「二、送鑑手槍1 枝（槍枝管制編號
    0000000000），認係改造手槍，由仿BERETTA 廠92FS型半自
    動手槍製造之槍枝，換裝土造金屬槍管而成，擊發功能正常
    ，可供擊發適用子彈使用，認具殺傷力。三、送鑑手槍1 枝
    （槍枝管制編號0000000000），認係改造手槍，由仿FN廠19
    10型半自動手槍製造之槍枝，換裝土造金屬槍管而成，擊發
    功能正常，可供擊發適用子彈使用，認具殺傷力。」「五、
    送鑑子彈，鑑定情形如下：(一)10顆，認均係口徑9mm 制式子
    彈，採樣3 顆試射，可擊發。認均具殺傷力。(二)1 顆，認係
    口徑9mm 制式子彈，彈底具撞擊痕跡，經試射，可擊發，認
    具殺傷力。」「(五)5 顆，認均係口徑12GAUGE 制式霰彈，採
    樣2 顆試射，可擊發，認均具殺傷力。」另上開如附表五編
    號12-13 所示之非制式子彈經送請刑事警察局以檢視法、試
    射法為鑑定，鑑定結果認為：「一、送鑑子彈2 顆，鑑定情
    形如下：(一)1 顆，認係非制式子彈，由口徑9mm 制式彈殼組
    合直徑8.9mm 金屬彈頭而成，彈底具撞擊痕跡，經試射，可
    擊發，認具殺傷力。(二)1 顆，認係非制式子彈，由金屬彈殼
    組合直徑8.9mm 金屬彈頭而成，經試射，可擊發，認具殺傷
    力。」此分別有內政部警政署刑事警察局99年3 月8 日刑鑑
    字0000000000號鑑定書暨照片、99年3 月12日刑鑑字第0990
    026205號鑑定書暨照片在卷可參（見99年度偵字第1004號卷
    第204-210 頁、99年度偵字第885 號卷第13頁），而如附表
    五編號12、13所示之非制式子彈，經本院當庭勘驗，勘驗結
    果顯示，為彈殼2 顆，上面有用筆畫圈圈（見本院卷(五)第31
    頁反面），均核與前開鑑定書所示意見相符，可認鑑定之意
    見可採，扣案之上開改造手槍2 支、制式子彈共11顆、制式
    霰彈5 顆、非制式子彈2 顆（嗣鑑定試射制式子彈4 顆、制
    式霰彈2 顆，非制式子彈2 顆，所餘制式子彈7 顆，制式霰
    彈3 顆，亦均經檢察官依本院99年度少訴字第5 號刑事確定
    判決，以扣押沒收物品處分命令沒收之，無剩餘）均具有殺
    傷力，應甚明確，是被告林忠正、尹建幃任意性之自白與事
    實相符，應可採信。
  3.至於犯罪事實壹、三、(三)，被告林忠正於98年12月底某日，
    將如附表五編號1 至4 所示槍彈，連同如附表五編號5 至11
    所示之物交予少年張○盛部分，被告林忠正於本院審理時固
    坦承與少年張○盛共同持有，然此部分與少年張○盛係為被
    告林忠正寄藏之供述不符，尚難僅憑被告林忠正之唯一供述
    為事實之認定。其次，固然「寄藏與持有，均係將物置於自
    己實力支配之下，僅寄藏必先有他人之持有行為，而後始為
    之受『寄』代『藏』而已。故寄藏之受人委託代為保管，其
    保管之本身，亦屬持有。不過，此之持有係受寄託之當然結
    果，故法律上宜僅就寄藏行為為包括之評價，不再就持有行
    為予以論罪。而寄藏與持有之界限，應以持有即實力支配係
    為他人或為自己而占有管領為判別準據。」（最高法院97
    年度臺上字第2334號判決意旨可資參照）是以委託寄藏之人
    與受託寄藏之人，主觀並不相同，前者係「為自己」占有管
    領之意，後者係「為他人」占有管領之意，均非基於「共同
    」占有管領之意，而後再為行為分擔，是以「寄藏」與「持
    有」係不同之犯罪型態，尚無法將「受託寄藏」之人與「委
    託寄藏」之人論以共同正犯之餘地，故此部分亦無從認定被
    告林忠正與少年張○盛為共同正犯。
  (三)綜上所述，本案事證明確，被告2 人上開犯行，均堪認定，
    皆應依法論科。
參、論罪科刑之理由
一、槍砲彈藥刀械管制條例於100 年1 月5 日修正公布，增訂第
    8 條第6 項，僅針對犯第1 項、第2 項或第4 項有關空氣槍
    之罪，其情節輕微者，得減輕其刑。而本案為改造槍枝，並
    未有適用餘地，且適用之第8 條第4 項亦無修正，故無庸為
    新舊法比較，合先敘明。
二、按甲基安非他命為毒品危害防制條例第2 條第2 項第2 款列
    管之第二級毒品，並經行政院衛生署於75年7 月11日以衛署
    藥字第597627號公告列入藥物藥商管理法第16條第1 款（即
    現行藥事法第22條第1 款）之禁藥管理；嗣於79年10月9 日
    再以衛署藥字第904142號公告，列入麻醉藥品管理條例第2
    條第4 項（現行管制藥品管理條例第3 條第2 項）所定之「
    化學合成類麻醉藥品」管理，並明定於管制藥品管理條例第
    3 條所指「管制藥品」，及毒品危害防制條例第2 條所稱之
    第二級毒品，且上開列入禁藥之管理並未解除，是轉讓甲基
    安非他命同時受藥事法及毒品危害防制條例之規範。次按藥
    事法第83條第1 項係於93年4 月21日修正公布，同年月23日
    施行，相較於毒品危害防制條例，新修正之藥事法為後法；
    依新修正之藥事法第83條第1 項規定之轉讓禁藥罪之法定刑
    為「7 年以下有期徒刑，得併科新臺幣5 百萬元以下罰金」
    ，均較毒品危害防制條例第8 條第2 項轉讓第二級毒品罪之
    法定刑「6 月以上5 年以下有期徒刑，得併科新臺幣70萬元
    以下罰金」為重，且毒品之範圍尚包括影響精神物質與其製
    品，而藥事之管理，亦非僅止於藥品之管理。又毒品未必經
    公告為禁藥，禁藥未必為毒品。再參酌藥事法之立法目的在
    於確保行政主管機關對於藥事之管理，藥事法第1 條定有明
    文，而與毒品危害防制條例係保障國民健康之保護目的不同
    ，是毒品危害防制條例與藥事法二者，並無必然之特別法與
    普通法關係。故除非轉讓之第二級毒品達毒品危害防制條例
    第8 條第6 項之一定數量（純質淨重10公克以上），經依法
    加重後之法定刑較藥事法第83條第1 項之法定刑為重之情形
    外，因藥事法第83條第1 項為重法，自應優先適用藥事法處
    罰，又本案被告尹建幃於犯罪事實壹、二、(二)、3.所載轉讓
    甲基安非他命予李國連，不論依據李國連或被告尹建幃供述
    之情，均未逾10公克，自不得依毒品危害防制條例第8 條第
    6 項加重其刑，而應適用藥事法第83條第1 項之規定論處。
三、核被告所犯罪名如下：
  (一)違反毒品危害防制條例及藥事法部分：
    林忠正就犯罪事實壹、二、(一)、1.至5.所為，均係犯毒品危
    害防制條例第4 條第2 項之販賣第二級毒品罪；被告尹建幃
    就犯罪事實壹、二、(二)、1.至2.所為，均係犯毒品危害防制
    條例第4 條第2 項之販賣第二級毒品罪，就犯罪事實壹、二
    、(二)、3.所為，則係犯藥事法第83條第1 項之轉讓禁藥罪，
    被告林忠正、尹建幃持有甲基安非他命之低度行為，分別各
    為販賣第二級毒品與轉讓禁藥即第二級毒品之高度行為所吸
    收，均不另論罪。
  (二)違反槍砲彈藥刀械管制條例部分：
    被告林忠正就犯罪事實壹、三，其未經許可持有如附表五編
    號1 至2 所示之改造手槍部分所為，係犯槍砲彈藥刀械管制
    條例第8 條第4 項非法持有可發射子彈具殺傷力之槍枝罪；
    就其未經許可，持有如附表五編號3 至4 所示之制式子彈、
    制式霰彈，及如附表五編號12至13所示之具有殺傷力之非制
    式子彈部分所為，係犯同條例第12條第4 項之非法持有子彈
    罪；被告尹建幃就犯罪事實壹、三、(二)，其未經許可持有如
    附表五編號2 所示之改造手槍部分所為，係犯槍砲彈藥刀械
    管制條例第8 條第4 項非法持有可發射子彈具殺傷力之槍枝
    罪；又持有槍枝、子彈等違禁物，所侵害者為社會法益，如
    所寄藏客體之種類相同（如同為手槍，或同為子彈者），縱
    令同種類之客體有數個（如數支手槍、數顆子彈），仍為單
    純一罪，不發生想像競合犯之問題；若同時寄藏二不相同種
    類之客體，則為一行為觸犯數罪名之想像競合犯（最高法院
    82年度臺上字第5303號判決要旨參照）。是被告林忠正持有
    前開改造手槍2 支及制式子彈11顆、制式霰彈5 顆、非制式
    子彈2 顆，僅各別成立1 個持有可發射子彈具殺傷力之槍枝
    罪及1 個非法寄藏子彈罪。被告以一行為觸犯上開兩罪名，
    為想像競合犯，應依刑法第55條之規定，從一較重之寄藏可
    發射子彈具殺傷力之槍枝罪處斷。
四、共同正犯部分：
  1.被告尹建幃就犯罪事實壹、二、(二)、1.所為，與「陳信昌」
    有犯意之聯絡及行為之分擔，為共同正犯。
  2.被告林忠正、尹建幃就犯罪事實壹、三、(二)持有如附表五編
    號2 所示之改造手槍，彼此間有犯意聯絡之聯絡及行為之分
    擔，均為共同正犯。
  3.被告林忠正就犯罪事實壹、三、(三)持有如附表五編號1 所示
    之改造手槍，與李忠偉有犯意之聯絡及行為之分擔，為共同
    正犯。
  4.被告林忠正就犯罪事實壹、三、(三)持有如附表五編號12、13
    所示之非制式子彈，與任家鋒有犯意之聯絡及行為之分擔，
    為共同正犯。
  5.至於犯罪事實壹、三、(三)，被告林忠正於98年12月底某日，
    將如附表五編號1 至4 所示槍彈，連同如附表五編號5 至11
    所示之物交予少年張○盛寄藏部分，因認被告林忠正與少年
    張○盛非為共同正犯，已如前述，因而無兒童及少年福利法
    第70條第1 項前段，或少年事件處理法第85條第1 項加重其
    刑規定之適用，附此敘明。
五、被告林忠正所犯上開6 罪、被告尹建幃所犯上開4 罪，犯意
    各別，行為不同，應分論併罰。
六、被告林忠正有犯罪事實壹、一所載之前科紀錄，此有臺灣高
    等法院被告前案紀錄表在卷可稽（見本院卷(四)第246-250 頁
    ），其受徒刑之執行完畢後，5 年以內故意再犯本件有期徒
    刑以上之罪，均為累犯，均應依刑法第47條第1 項規定加重
    其刑（法定本刑為無期徒刑部分，依刑法第65條第1 項之規
    定，不得加重）。
七、按毒品危害防制條例第17條第2 項規定「犯第4 條至第8 條
    之罪於偵查及審判中均自白者，減輕其刑。」又被告於警詢
    及檢察官訊問時雖否認犯罪，惟只要被告於偵查中歷次陳述
    曾經自白一次以上，解釋上即屬偵查中自白（參臺灣高等法
    院暨所屬法院99年法律座談會刑事類提案第24號）。經查：
  (一)被告林忠正固於審判中自白前揭5 次販賣第二級毒品之犯罪
    事實，但於偵查中，則僅自白犯罪事實壹、二、(一)、3.4.之
    2 次犯行，就犯罪事實壹、二、(一)1.2.5.則未自白，故就林
    忠正犯罪事實壹、二、(一)、3.4.所示之犯行，均應依毒品危
    害防制條例第17條第2 項之規定，皆減輕其刑。
  (二)尹建幃於偵查中、本院審判中則均坦承上開犯罪事實壹、二
    、(二)、1.2.之2 次販賣第二級毒品之犯罪事實，故就尹建幃
    犯罪事實壹、二、(二)、1.2.所示之犯行，均應依毒品危害防
    制條例第17條第2 項之規定，皆減輕其刑。
  (三)至於尹建幃就犯罪事實壹、二、(二)、3.之轉讓甲基安非他命
    予李國連之犯行，於偵查及本院審理中亦均自白，但「藥事
    法並無轉讓毒品者，於偵查及審判中自白應減輕其刑之特別
    規定，自無割裂適用毒品危害防制條例第17條第2 項減輕其
    刑之餘地」（最高法院99年度臺上字第1367號判決可為參照
    ）。是被告尹建幃轉讓甲基安非他命之行為，應優先適用藥
    事法第83條第1 項規定，縱然其於偵審均自白，亦無法割裂
    適用毒品危害防制條例第17條第2 項減輕其刑之規定。
八、再槍砲彈藥刀械管制條例第18條第4 項前段規定「犯本條例
    之罪，於偵查或審判中自白，並供述全部槍砲、彈藥、刀械
    之來源及去向，因而查獲或因而防止重大危害治安事件之發
    生者，減輕或免除其刑。」依其犯罪形態，倘該槍砲、彈藥
    、刀械已經移轉持有，兼有來源及去向者，固應供述全部之
    來源及去向，始符合上開規定，倘其犯罪行為，僅有來源而
    無去向，或僅有去向而無來源者，祇要供述全部來源，或全
    部去向，因而查獲或因而防止重大危害治安事件之發生時，
    即符合減輕或免除其刑之規定，並非謂該犯罪行為，必須兼
    有來源及去向，始有該條項之適用。否則情節較重者（兼有
    來源及去向），合於減免之規定，情節較輕者（僅有來源而
    無去向，或僅有去向而無來源），反而不合於減免之規定，
    豈不造成輕重失衡（參見最高法院96年度臺上字第7613號判
    決意旨）。經查：
  (一)被告林忠正雖於偵查及本院審理中供稱扣案之槍彈，除如附
    表五編號2 所示之改造手槍為同案被告尹建幃所交付，其餘
    槍彈均係自「阿輝」所藏放之處所找出，而供述來源，其中
    尹建幃固亦為相同供述，然「阿輝」部分，因被告林忠正又
    稱該「阿輝」已死亡，則被告林忠正此部分之供述是否屬實
    ？並無其他證據足資證明，即難認定，故尚難認被告於偵、
    審中之供述符合上述槍砲彈藥刀械管制條例第18條第4 項前
    段減輕或免除其刑之規定。
  (二)被告尹建幃雖於本院審理中供稱如附表五編號2 所示之改造
    手槍，為其向「阿海」買受，並將之交付予林忠正，然其於
    偵查中則否認交付予林忠正時，業經改造而具殺傷力，尚難
    認其於偵查中自白；且其所供述之槍枝來源，僅有綽號「阿
    海」，而無年籍真實及姓名或其他足資追查之資料，則被告
    尹建幃此部分之供述是否屬實？並無其他證據足資證明，即
    難認定，故亦難認被告於偵、審中之供述符合上述槍砲彈藥
    刀械管制條例第18條第4 項前段減輕或免除其刑之規定。
九、按毒品危害防制條例第4 條第2 項販賣第二級毒品罪，法定
    刑為「無期徒刑或7 年以上有期徒刑，得併科新臺幣1 千萬
    元以下罰金」，若不分犯罪情節輕重，一律處以上開刑責，
    難免輕重失衡，倘有情輕法重情形，於裁判時自得適用刑法
    第59條酌量減輕其刑，以避免過嚴之刑罰，此參諸司法院大
    法官釋字第263 號解釋文自明。亦即，法院為避免刑罰過於
    嚴苛，於情輕法重之情況下，應合目的性裁量而有適用刑法
    第59條酌量減輕被告刑度之義務。又適用刑法第59條酌量減
    輕其刑時，並不排除同法第57條所列舉10款事由之審酌（最
    高法院70年度第6 次刑事庭會議決議參照）。本院審酌：
  (一)林忠正部分：
  1.被告林忠正查獲後，於99年2 月23日檢察官第1 次偵訊時，
    雖未坦承犯行，但於99年5 月25日檢察官第2 次偵訊時，即
    坦白承認有販賣甲基安非命予陳俊傑之行為，其後於99年11
    月26日檢察官偵訊時雖又否認，然此應僅為被告防禦權之行
    使，且其於檢察官起訴後，本院行準備程序時，即坦認全部
    起訴事實，包含販賣甲基安非他命予李忠偉、陳振興、陳俊
    傑之行為，坦然面對審判，毫無迴避飾詞之處，犯後態度良
    好，益見其悔意甚深。
  2.被告本身染有施用第二級毒品甲基安非他命惡習，其施用毒
    品之歷史迄本案止，斷斷續續已近10年，此觀卷附之臺灣高
    等法院被告前案紀錄表自明（見本院卷(四)第246-250 頁）。
    相信被告亦為毒癮所苦，為賺取供己施用之毒品，鋌而走險
    步上販賣毒品一途。其販賣甲基安非他命之動機當為獲取供
    己繼續施用之毒品，尚非單純出於牟取利潤花費之意圖以營
    利。
  3.被告販賣甲基安非他命之次數為5 次，販毒對象為3 人，販
    毒所得總額5,300 元，其惡性與大量或長期販毒者迥然有異
    ，犯罪情節亦較輕微，此較諸大量販賣毒品予不特定多數人
    施用，藉以牟取暴利之情並不相同，危害社會之程度亦有差
    別，犯罪所生之危害亦非甚重。
  4.被告僅高職畢業（見本院卷(五)第47頁反面），智識程度一般
    ，於本案犯行時，從事賣茶工作，每月收入約3 、4 萬元，
    家中尚有父、母親、哥哥、太太及3 名子女，家境生活狀況
    難認良好。
  5.以上各情，足認被告犯罪情狀有值得憫恕之處，就犯罪事實
    壹、二、1.2.5.，縱處以法定刑最輕刑度有期徒刑7 年（尚
    未依累犯規定加重）；就犯罪事實壹、二、3.4.，縱經依毒
    品危害制條例第17條第2 項減輕其刑至2 分之1 後，處以減
    輕後最輕刑有期徒刑3 年6 月（尚未依累犯規定加重），猶
    嫌過重，有傷一般國民對法律之情感，爰依刑法第59條之規
    定，就被告本案所犯販賣第二級毒品罪均依法酌減之。
  (二)尹建幃部分：
  1.被告尹建幃查獲後，於99年2 月23日警詢、偵訊時雖未坦承
    犯行，但於99年5 月27日檢察官偵訊時，即坦承販賣甲基安
    非他命予李忠偉之犯行，於99年11月26日檢察官偵訊時，再
    坦承販賣甲基安非命予廖崇賢之行為，且其於檢察官起訴後
    ，本院行準備程序時，亦均坦認全部起訴事實，坦然面對審
    判，毫無迴避飾詞之處，犯後態度良好，益見其悔意甚深。
  2.被告本身染有施用第二級毒品甲基安非他命惡習，其施用毒
    品之歷史迄本案止，斷斷續續已近16年，此觀卷附之臺灣高
    等法院被告前案紀錄表自明（見本院卷(四)第252-263 頁）。
    相信被告亦為毒癮所苦，為賺取施用毒品之花費，鋌而走險
    步上販賣毒品一途。其販賣甲基安非他命之動機當為獲利以
    供己繼續施用毒品，尚非單純出於牟取利潤花費之意圖以營
    利。
  3.被告販賣甲基安非他命之次數為2 次，販毒對象為2 人，販
    毒所得總額5,500 元，其惡性與大量或長期販毒者迥然有異
    ，犯罪情節亦較輕微，此較諸大量販賣毒品予不特定多數人
    施用，藉以牟取暴利之情並不相同，危害社會之程度亦有差
    別，犯罪所生之危害亦非甚重。
  4.被告僅國中肄業（見本院卷(五)第49頁），智識程度不高，原
    於桃園從事地下管線工程工作，但於96年間因離婚而離職回
    雲林，於本案犯行時，雖有工作但不固定，如有工作，每月
    收入可達4 萬元，父親已過世，家中尚有母親、姐姐、哥哥
    ，已離婚無子，家境生活狀況難認良好。
  5.以上各情，足認被告犯罪情狀有值得憫恕之處，縱經依毒品
    危害制條例第17條第2 項減輕其刑至2 分之1 後，處以減輕
    後最輕刑有期徒刑3 年6 月，猶嫌過重，有傷一般國民對法
    律之情感，爰依刑法第59條之規定，就被告本案所犯販賣第
    二級毒品罪均依法酌減之。
十、另被告尹建幃及其辯護人以：被告尹建幃於偵查中及準備程
    序中，原一直多所爭執，主張其交付予林忠正時，僅係玩具
    槍，無殺傷力，即尚未經改造等，但被告最終於審理程序時
    ，則為坦承，態度良好，且被告尹建幃只是好奇而持有槍枝
    ，對社會並未造成實際的危害，故就被告尹建幃違反毒品危
    害防制條例部分犯行，請斟酌引用刑法第59條之規定予以酌
    減。經查：
  (一)刑法第59條之酌量減輕其刑，除必須犯罪有其特殊之原因與
    環境，在客觀上足以引起一般同情，認為即使宣告法定最低
    刑期，猶嫌過重者，始有其適用，屬法院得依職權自由裁量
    之事項，且於酌減其刑適用上，必須將立法者設定之法律效
    果與個案情節相互參酌，在發動上必須格外慎重，方能避免
    不同個案間法律效果相差甚鉅，而進一步避免立法者懲罰該
    等違法行為之目無法彰顯，無以約束此等犯行。參酌槍砲彈
    藥刀械管制條例於94年1 月26日修正公布後，大幅提高非法
    持有改造槍械等行為之刑責，意即著眼於吾國實務上違反槍
    砲彈藥刀械條例案件中，改造槍械佔有極高之比例，足見非
    法持有改造槍械之情形甚為氾濫，且改造槍械之取得相較於
    制式槍械容易，且與制式槍械火力相近，嚴重危害治安，故
    刑責過輕顯不足以遏止，是倘從寬適用刑法第59 條 酌予減
    刑，要與修法本旨相違。再衡諸受持有具殺傷力改造手槍乃
    刑責甚重之罪行，立法者之所以加諸嚴刑竣罰，在於槍枝具
    有高度之危險性，尤其當手中握有槍枝此一足以致命之武力
    時，對周遭人士之生命安全將產生高度風險，如流到奸惡之
    徒手中，將更加目無法紀、霸凌鄉里，恣意恫嚇他人。
  (二)本案被告尹建幃購得如附表五編號2 所示之改造手槍後，雖
    未持以犯罪，但其後則將槍枝交予林忠正共同持有，變換槍
    枝放置地點，除使槍枝流動範圍擴大，使檢警查緝槍枝陷入
    困難，亦使他人生命危害之風險不斷增升，據此，被告尹建
    幃於客觀上顯無足以引起一般同情之餘地，自無從依刑法第
    59條規定酌減其刑，被告及辯護人之主張，委難准許。
十一、以上加重、減輕事由，依法先加後遞減之。
十二、爰審酌：
  (一)被告林忠正部分：
    除前述理由（包含酌減情狀）外，並慮及被告林忠正雖曾努
    力戒除毒癮，且確實於96年10月6 日另案執行執行完畢出監
    後，至98年7 月止，未再有施用毒品之刑事紀錄，但終究又
    因無法承受工作壓力，及遇到施用毒品之朋友，再次受誘惑
    而沾染毒癮，並進而鋌而走險，販賣毒品，再慮及被告林忠
    正因一時沈淪，為毒癮所苦，未能正視施用或販賣毒品所帶
    來之危害以致觸犯上開之罪，過長之刑度對被告而言，反而
    有害其回歸社會；另斟酌被告林忠正未經許可持有本案槍枝
    、子彈，數量非少，且於持有期間試圖出售，並不時變換放
    置地點，甚至交予少年張○盛藏放，對不特定大眾之生命、
    身體安全構成潛在威脅，且此為國法所厲禁，其猶恣意持有
    ，藐視公共規範，欠缺守法觀念，誠屬不該，惟慮及其持有
    上開槍枝期間，未曾持之從事任何不法行為，幸無實害，兼
    衡其犯罪動機、目的，於本院審理時坦承犯行，深具悔意，
    犯後態度尚可，原有正當工作，尚有父母、妻子及3 名子女
    待其撫養等一切情狀，分別量處如主文所示之刑，併諭知罰
    金如易服勞役之折算標準。末者，被告現年37歲，正值青壯
    年，若本院定以過重之應執行刑，其效用可能隨著長期刑之
    執行而大幅下跌，效用甚低，對被告教化效果亦不佳，有害
    被告回歸社會，盡其對家庭、社會之責任義務，尚且加重國
    家財政無益負擔，為此考量被告之人格特質及復歸社會之可
    能，爰定應執行之刑如主文所示，以期惕勵日後，俾利更生
    。
  (二)被告尹建幃部分：
    除前述理由（包含酌減情狀）外，並慮及被告尹建幃雖曾努
    力戒除毒癮，且確實於92年2 月2 日另案執行執行完畢出監
    後，至98年11月止，未再有施用毒品之刑事紀錄，但終究又
    因於96年間離婚，無法調適心情而再次深陷毒海，並進而鋌
    而走險，販賣毒品，再慮及被告尹建幃因一時沈淪，為毒癮
    所苦，未能正視施用或販賣毒品所帶來之危害以致觸犯上開
    之罪，過長之刑度對被告而言，反而有害其回歸社會；另斟
    酌被告尹建幃未經許可持有本案槍枝1 支，對不特定大眾之
    生命、身體安全構成潛在威脅，且此為國法所厲禁，其猶恣
    意持有，藐視公共規範，欠缺守法觀念，誠屬不該，惟慮及
    其持有上開槍枝期間，未曾持之從事任何不法行為，並非擁
    槍自重，恃槍為非作歹之徒，對社會治安影響程度非鉅，兼
    衡其犯罪動機、目的，於本院審理時坦承犯行，深具悔意，
    犯後態度尚可，有廚藝之一技之長，家中還有母親賴其撫養
    等一切情狀，分別量處如主文所示之刑，併諭知罰金如易服
    勞役之折算標準。末者，被告現年34歲，正值青壯年，若本
    院定以過重之應執行刑，其效用可能隨著長期刑之執行而大
    幅下跌，效用甚低，對被告教化效果亦不佳，有害被告回歸
    社會，盡其對家庭、社會之責任義務，尚且加重國家財政無
    益負擔，為此考量被告之人格特質及復歸社會之可能，爰定
    應執行之刑如主文所示，以期惕勵日後，俾利更生。
十三、沒收部分：
  (一)按毒品危害防制條例第19條第1 項規定，犯第4 條之罪者，
    其供犯罪所用或因犯罪所得之財物，均沒收之，如全部或一
    部不能沒收時，追徵其價額或以其財產抵償之。但該條項並
    無如同條例第18條第1 項所定「不問屬於犯人與否，沒收之
    」之明文，自屬相對沒收主義之立法。是其應沒收之物，應
    以屬被告所有者為限（最高法院95年度臺上字第305 號判決
    意旨參照）。再按共同正犯因相互間利用他人之行為，以遂
    行其犯意之實現，本於責任共同之原則，有關沒收部分，對
    於共犯間「供犯罪所用之物」，自均應為沒收之諭知，且係
    於個別正犯判決主文項下各別宣告沒收即可，無庸宣告連帶
    沒收；又共同正犯之「犯罪所得」，因係合併計算，為避免
    執行時發生重複沒收之情形，故各共同正犯之間係採連帶沒
    收主義，於裁判時僅諭知連帶沒收，不得就全體共同正犯之
    總所得，對各該共同正犯分別重複諭知沒收；再按販賣毒品
    所得之對價，不問其中何部分屬於成本，何部分屬於犯罪所
    得之財物，應均予沒收（最高法院91年度臺上字第5583號、
    95年臺上字第1781號判決、65年度第5 次刑庭庭推總會議決
    議(一)、臺灣高等法院暨所屬法院99年法律座談會刑事類提案
    第31號可參）。又毒品危害防制條例第19條第1 項規定性質
    上係沒收之補充規定。其屬於本條所定沒收之標的，如得以
    直接沒收者，判決主文僅宣告沒收即可，不生「追徵其價額
    」或「以其財產抵償之」問題，須沒收之標的全部或一部不
    能沒收時，始生「追徵其價額」或「以其財產抵償之」選項
    問題。而「追徵其價額」或「以其財產抵償之」係屬兩種選
    項，分別係針對現行貨幣以外之其他財產與現行貨幣而言。
    另外，本規定所稱「追徵其價額」者，係指所沒收之物為金
    錢以外之其他財物而無法沒收時，因其實際價值不確定，應
    追徵其價額，使其繳納與原物相當之價額，並無以其財產抵
    償之問題。倘嗣後追徵其金錢價額，不得結果而須以其財產
    抵償者，要屬行政執行機關依強制執行之法律之執行問題，
    即無不能執行之情形，自毋庸諭知「或以其財產抵償之」。
    如不能沒收之沒收標的為金錢時，因價值確定，判決主文直
    接宣告「以其財產抵償之」即可，不發生追徵價額之問題（
    最高法院99年度第5 次刑事庭會議(二)決議內容可資參照）。
    經查：
  1.被告林正忠販賣甲基安非他命所得，各為3,000 元、1,000
    元、1,000 元、300 元，共計5,300 元（98年11月25日販賣
    予李忠偉該次交易，尚無證據證明李忠偉已經給付），雖未
    扣案，然為被告林正忠販賣甲基安非他命所得，依毒品危害
    防制條例第19條第1 項規定，及主刑從刑不可分原則，應在
    該主文項下宣告沒收，如全部或一部不能沒收時，以其財產
    抵償之。
  2.被告尹建幃與「陳信昌」共同販賣甲基安非他命所得為3,00
    0 元，雖未扣案，然為被告尹建幃共同販賣甲基安非他命所
    得，依毒品危害防制條例第19條第1 項規定、主刑從刑不可
    分原則、共犯一併諭知沒收原則及上揭最高法裁判意旨，應
    在該主文項下宣告與共同正犯「陳信昌」連帶沒收，如全部
    或一部不能沒收時，以其與共同正犯「陳信昌」之財產連帶
    抵償之。
  3.被告尹建幃單獨販賣甲基安非他命所得，為2,500 元，雖未
    扣案，然為被告尹建幃販賣甲基安非他命所得，依毒品危害
    防制條例第19條第1 項規定，及主刑從刑不可分原則，應在
    該主文項下宣告沒收，如全部或一部不能沒收時，以其財產
    抵償之。
  4.扣案之林忠正所有東寶廠牌行動電話1 支（含搭配門號0000
    000000號之SIM 卡1 張）為被告林忠正所有，並供被告林忠
    正與李忠偉、陳俊傑、陳振興為聯絡本案5 次販賣毒品犯行
    之工具，業經被告林忠正供述在卷（見本院卷(五)第26頁），
    應依毒品危害防制條例第19條第1 項之規定，及主刑從刑不
    可分原則，在各該主文項下宣告沒收之，又因無不能沒收之
    情形，故不為追徵價額之諭知，併此敘明。
  5.未扣案三星廠牌行動電話1 支（含搭配門號0000000000號之
    SIM 卡1 張）為尹建幃所有，此經被告尹建幃供述在卷（見
    99年度偵字第1004號卷第178 頁，本院卷(五)第43頁反面），
    雖上開行動電話機與SIM 卡均未扣案，惟不能證明業已滅失
    ，且該行動電話機與SIM 卡為供被告尹建幃與李忠偉、廖崇
    賢聯繫本件販賣毒品犯行之工具，仍應依毒品危害防制條例
    第19條第1 項之規定、主刑從刑不可分原則、共犯一併諭知
    沒收原則，及上揭最高法裁判意旨，在各該主文項下宣告沒
    收或與「陳信昌」連帶沒收，如全部或一部不能沒收時，追
    徵其價額或與「陳信昌」 連帶追徵其價額。
  (二)又未扣案三星廠牌行動電話1 支（含搭配門號0000000000號
    之SIM 卡1 張）為尹建幃所有，此經被告尹建幃供述在卷（
    見99年度偵字第1004號卷第178 頁，本院卷(五)第43頁反面）
    ，雖上開行動電話機與SIM 卡均未扣案，惟不能證明業已滅
    失，且該行動電話機與SIM 卡為供被告尹建幃與李國連聯繫
    本件轉讓禁藥犯行之工具，應依刑法第38條第1 項第2 款、
    第3 項規定，於轉讓禁藥罪項下沒收。
  (三)末者，扣案如附表五編號1 至2 所示之改造手槍2 枝，業經
    檢察官依本院99年度少訴字第5 號刑事確定判決，以扣押物
    品處分命令沒收而不存在。附表五編號3 至4 所示之制式子
    彈11顆、制式霰彈5 顆，其中於鑑定時採樣試射制式子彈4
    顆、制式霰彈2 顆，均已因送鑑試射失其子彈之結構及性能
    ，堪認業已耗損，已無殺傷力至明，非屬違禁物，所餘制式
    子彈7 顆、制式霰彈3 顆，則均業經檢察官依本院99年度少
    訴字第5 號刑事確定判決，以扣押物品處分命令沒收之而不
    存在。附表五編號12至13所示之非制式子彈2 顆，於鑑定時
    均已試射完畢，均已因送鑑試射失其子彈之結構及性能，堪
    認業已耗損，已無殺傷力至明，非屬違禁物。另其餘扣案如
    附表五編號5 至7 所示之長槍、手槍各1 枝及非制式子彈3
    顆，經送驗結果，均不具殺傷力，有刑事警察局99年3 月8
    日刑鑑字第0000000000號鑑定書（見99年度偵字第1004號卷
    第204-210 頁）附卷可佐，另編號8 至11扣案物亦非違禁物
    ，均核無沒收之必要，附此敘明。
肆、不另為無罪諭知之部分
    起訴書第12頁犯罪事實三、(一)（即本判決書犯罪事實壹、三
    、(三)）認被告林忠正與李忠偉係基於販賣可發射子彈具有殺
    傷力之改造手槍之犯意聯絡，由林忠正提供如附表五編號1
    之改造手槍予李忠偉，再由李忠偉撥打電話予「阿德」、陳
    鴻偉、李俊呈，並為如附表六之通話，洽談販賣改造手槍事
    宜，然未達成交易而未遂，應論販賣可發射子彈具有殺傷力
    之改造手槍未遂罪云云。然而，「刑事法上販賣毒品之行為
    ，雖以售賣者與購買者雙方就毒品標的物與價金等買賣要素
    之意思表示一致時，其民事上之買賣契約即已成立（是否有
    背於公序良俗而無效，係另一事），並得認為已經著手於販
    賣毒品構成要件之行為，但其販賣行為之完成與否，則有賴
    標的物之是否交付為區分既、未遂之標準。如僅達成契約之
    合致，而尚未交付標的物時，即不能論以該罪之既遂犯。」
    （最高法院100 年度臺上字第4254號判決意旨參照）是故，
    販賣之著手，至少應先有特定之交易對象，並就買賣標的之
    品質、數量、價格為合意之約定，始得認定之。然本件觀諸
    李忠偉與「阿德」、陳鴻偉、李俊呈如附表六之通話內容，
    其僅均止於李忠偉向對方表達欲出售槍枝之意願，然對方均
    未表達欲購買之意思，因而未進一步就品質、數量、價格為
    商議，亦未達成交易合意，共同被告李忠偉及被告林忠正亦
    均否認已與特定對象洽談買賣槍枝之價格，故此部分應認僅
    為兜售，尚未達販賣之著手程度。故檢察官起訴書主張此部
    分應構成販賣可發射子彈具有殺傷力之改造手槍未遂罪，尚
    有誤會，惟此部分犯罪與被告林忠正持有槍枝罪部分具有實
    質上一罪關係，爰不另為無罪之諭知。
伍、應適用之法律
一、刑事訴訟法第299 條第1 項前段。
二、毒品危害防制條例第4 條第2項、第17條第2 項、第19條第1
    項。
三、藥事法第83條第1 項。
四、槍砲彈藥刀械管制條例第8 條第4 項（修法前）、第12條第
    4 項。
五、刑法第11條、第28條、第55條、第42條第3 項、第47條第1
    項、第59條、第51條第5 款、第38條第1 項第2 款。
本案經檢察官吳淑娟到庭執行職務
中    華    民    國   100    年    12    月    30    日
                  刑事第一庭  審判長法  官 侯廷昌
                                    法  官 李奕逸
                                    法  官 謝宜雯
以上正本證明與原本無異。
如不服本判決應於收受判決後10日內向本院提出上訴書狀，並應
敘述具體理由；其未敘述上訴理由者，應於上訴期間屆滿後20日
內向本院補提理由書（均須按他造當事人之人數附繕本）。「切
勿逕送上級法院」。
                                    書記官 林美鳳
中    華    民    國  100     年    12    月    30    日
附錄本判決論罪科刑法條：
毒品危害防制條例第4 條
製造、運輸、販賣第一級毒品者，處死刑或無期徒刑；處無期徒
刑者，得併科新臺幣2 千萬元以下罰金。
製造、運輸、販賣第二級毒品者，處無期徒刑或7 年以上有期徒
刑，得併科新臺幣1 千萬元以下罰金。
製造、運輸、販賣第三級毒品者，處5 年以上有期徒刑，得併科
新臺幣7 百萬元以下罰金。
製造、運輸、販賣第四級毒品者，處3 年以上10年以下有期徒刑
，得併科新臺幣3 百萬元以下罰金。
製造、運輸、販賣專供製造或施用毒品之器具者，處1 年以上7
年以下有期徒刑，得併科新臺幣1 百萬元以下罰金。
前五項之未遂犯罰之。
藥事法第83條
明知為偽藥或禁藥，而販賣、供應、調劑、運送、寄藏、牙保、
轉讓或意圖販賣而陳列者，處7 年以下有期徒刑，得併科新臺幣
5 百萬元以下罰金。
犯前項之罪，因而致人於死者，處7 年以上有期徒刑，致重傷者
，處3 年以上12年以下有期徒刑。
因過失犯第1 項之罪者，處2 年以下有期徒刑、拘役或科新臺幣
30萬元以下罰金。
第1 項之未遂犯罰之。
槍砲彈藥刀械管制條例第8 條
未經許可，製造、販賣或運輸鋼筆槍、瓦斯槍、麻醉槍、獵槍、
空氣槍或第4 條第1 項第1 款所定其他可發射金屬或子彈具有殺
傷力之各式槍砲者，處無期徒刑或5 年以上有期徒刑，併科新臺
幣1 千萬元以下罰金。
未經許可，轉讓、出租或出借前項所列槍枝者，處5 年以上有期
徒刑，併科新臺幣1 千萬元以下罰金。
意圖供自己或他人犯罪之用，而犯前二項之罪者，處無期徒刑或
7 年以上有期徒刑，併科新臺幣1 千萬元以下罰金。
未經許可，持有、寄藏或意圖販賣而陳列第1 項所列槍枝者，處
3 年以上10年以下有期徒刑，併科新臺幣7 百萬元以下罰金。
第1 項至第3 項之未遂犯罰之。
犯第1 項、第2 項或第4 項有關空氣槍之罪，其情節輕微者，得
減輕其刑。
槍砲彈藥刀械管制條例第12條
未經許可，製造、販賣或運輸子彈者，處1 年以上7 年以下有期
徒刑，併科新臺幣500 萬元以下罰金。
未經許可，轉讓、出租或出借子彈者，處6 月以上5 年以下有期
徒刑，併科新臺幣300 萬元以下罰金。
意圖供自己或他人犯罪之用，而犯前二項之罪者，處3 年以上10
年以下有期徒刑，併科新臺幣700 萬元以下罰金。
未經許可，持有、寄藏或意圖販賣而陳列子彈者，處5 年以下有
期徒刑，併科新臺幣300 萬元以下罰金。
第1 項至第3 項之未遂犯罰之。
附表一：被告林忠正各犯罪事實及所犯罪名、宣告刑之內容
┌──┬─────┬─────┬─────────────────┐
│編號│ 犯罪事實 │ 所犯罪名 │          宣告刑之內容            │
├──┼─────┼─────┼─────────────────┤
│1.  │事實及理由│販賣第二級│處有期徒刑年拾月。未扣案之販賣第│
│    │欄之壹、二│毒品罪    │二級毒品所得新臺幣仟元沒收之，如│
│    │、(一)、1.所│          │全部或一部不能沒收時，以其財產抵償│
│    │載販賣甲基│          │之。扣案東寶廠牌行動電話壹支（含搭│
│    │安非他命與│          │配門號0000000000號之SIM │
│    │李忠偉之犯│          │卡壹張）沒收之。                  │
│    │行        │          │                                  │
├──┼─────┼─────┼─────────────────┤
│2.  │事實及理由│販賣第二級│處有期徒刑年捌月。扣案東寶廠牌行│
│    │欄之壹、二│毒品罪    │動電話壹支（含搭配門號○九三六七七│
│    │、(一)、2.所│          │九二五九號之SIM 卡壹張）沒收之。  │
│    │載販賣甲基│          │                                  │
│    │安非他命與│          │                                  │
│    │李忠偉之犯│          │                                  │
│    │行        │          │                                  │
├──┼─────┼─────┼─────────────────┤
│3.  │事實及理由│販賣第二級│處有期徒刑貳年。未扣案之販賣第二級│
│    │欄之壹、二│毒品罪    │毒品所得新臺幣壹仟元沒收之，如全部│
│    │、(一)、3.所│          │或一部不能沒收時，以其財產抵償之。│
│    │載販賣甲基│          │扣案東寶廠牌行動電話壹支（含搭配門│
│    │安非他命與│          │號0000000000號之SIM 卡壹│
│    │陳俊傑之犯│          │張）沒收之。                      │
│    │行        │          │                                  │
├──┼─────┼─────┼─────────────────┤
│4.  │事實及理由│販賣第二級│處有期徒刑貳年。未扣案之販賣第二級│
│    │欄之壹、二│毒品罪    │毒品所得新臺幣壹仟元沒收之，如全部│
│    │、(一)、4.所│          │或一部不能沒收時，以其財產抵償之。│
│    │載販賣甲基│          │扣案東寶廠牌行動電話壹支（含搭配門│
│    │安非他命與│          │號0000000000號之SIM 卡壹│
│    │陳俊傑之犯│          │張）沒收之。                      │
│    │行        │          │                                  │
├──┼─────┼─────┼─────────────────┤
│5.  │事實及理由│販賣第二級│處有期徒刑年柒月。未扣案之販賣第│
│    │欄之壹、二│毒品罪    │二級毒品所得新臺幣佰元沒收之，如│
│    │、(一)、5.所│          │全部或一部不能沒收時，以其財產抵償│
│    │載販賣甲基│          │之。扣案東寶廠牌行動電話壹支（含搭│
│    │安非他命與│          │配門號0000000000號之SIM │
│    │陳振興之犯│          │卡壹張）沒收之。                  │
│    │行        │          │                                  │
├──┼─────┼─────┼─────────────────┤
│6.  │事實及理由│共同犯非法│處有期徒刑肆年，併科罰金新臺幣拾伍│
│    │欄之壹、三│持有可發射│萬元，罰金如易服勞役，以新臺幣壹仟│
│    │(一)(二)(三)所載│子彈具殺傷│元折算壹日。                      │
│    │持有槍彈之│力之槍枝罪│                                  │
│    │犯行      │          │                                  │
└──┴─────┴─────┴─────────────────┘
附表二：被告尹建幃各犯罪事實及所犯罪名、宣告刑之內容
┌──┬─────┬─────┬─────────────────┐
│編號│ 犯罪事實 │ 所犯罪名 │          宣告刑之內容            │
├──┼─────┼─────┼─────────────────┤
│1.  │事實及理由│共同販賣第│處有期徒刑貳年。未扣案之販賣第二級│
│    │欄之壹、二│二級毒品罪│毒品所得新臺幣仟元沒收之，如全部│
│    │、(二)、1.所│          │或一部不能沒收時，以其與陳信昌之財│
│    │載與「陳信│          │產連帶抵償之。未扣案三星廠牌行動電│
│    │昌」共同販│          │話壹支（含搭配門號00000000│
│    │賣甲基安非│          │○六號之SIM 卡壹張）沒收之，如全部│
│    │他命與李忠│          │或一部不能沒收時，與陳信昌連帶追徵│
│    │偉之犯行  │          │其價額。                          │
├──┼─────┼─────┼─────────────────┤
│2.  │事實及理由│販賣第二級│處有期徒刑貳年。未扣案之販賣第二級│
│    │欄之壹、二│毒品罪    │毒品所得新臺幣貳仟伍佰元沒收之，如│
│    │、(二)、2.所│          │全部或一部不能沒收時，以其財產抵償│
│    │載販賣甲基│          │之。未扣案三星廠牌行動電話壹支（含│
│    │安非他命與│          │搭配門號0000000000號之SI│
│    │廖崇賢之犯│          │M 卡壹張）沒收之，如全部或一部不  │
│    │行        │          │能沒收時，追徵其價額。            │
├──┼─────┼─────┼─────────────────┤
│3.  │事實及理由│犯藥事法第│處有期徒刑肆月。未扣案三星廠牌行動│
│    │欄之壹、二│八十三條第│電話壹支（含搭配門號0000000│
│    │、(二)、3.所│一項之轉讓│六○六號之SIM 卡壹張）沒收之，如全│
│    │載轉讓甲基│禁藥罪    │部或一部不能沒收時，追徵其價額。  │
│    │安非他命與│          │                                  │
│    │李國連之犯│          │                                  │
│    │行        │          │                                  │
├──┼─────┼─────┼─────────────────┤
│4.  │事實及理由│共同犯非法│處有期徒刑年貳月，併科罰金新臺幣│
│    │欄之壹、三│持有可發射│伍萬元，罰金如易服勞役，以新臺幣壹│
│    │、(二)所載持│子彈具殺傷│仟元折算壹日。                    │
│    │有槍枝之犯│力之槍枝罪│                                  │
│    │行        │          │                                  │
└──┴─────┴─────┴─────────────────┘
附表三：犯罪事實欄壹、二、(一)通訊監察譯文一覽表
┌──┬──────┬───────────────┬───────────┐
│編號│時間        │通訊監察譯文內容              │備註                  │
├──┼──────┼───────────────┼───────────┤
│1.  │98年11月6 日│A:0000000000（李忠偉）【發話】│通訊監察譯文出處：    │
│    │00時14分14秒│B:0000000000（林忠正）【受話】│99年度偵字第2077號卷(二)│
│    │            ├───────────────┤第40頁                │
│    │            │A ：我的你今天不幫我處理嘛。  │                      │
│    │            │B ：多少。                    │                      │
│    │            │A ：我們的能力4 而已，先處理明│                      │
│    │            │    天較大量較多。            │                      │
│    │            │B ：多少。                    │                      │
│    │            │A ：約3 張，先問喔。          │                      │
├──┼──────┼───────────────┼───────────┤
│2.  │98年11月25日│A:0000000000（李忠偉）【發話】│通訊監察譯文出處：    │
│    │14時55分14秒│B:0000000000（林忠正）【受話】│99年度偵字第2077號卷(二)│
│    │            ├───────────────┤第43頁                │
│    │            │【簡訊】                      │                      │
│    │            │哥你會很久回來嗎可以跟你拿一點│                      │
│    │            │嗎                            │                      │
├──┼──────┼───────────────┼───────────┤
│3.  │98年12月15日│A:0000000000（林忠正）【發話】│通訊監察譯文出處：    │
│    │15時55分37秒│B:0000000000（陳俊傑）【受話】│99年度偵字第2077號卷(二)│
│    │            ├───────────────┤第70頁                │
│    │            │A ：你在那裡？                │                      │
│    │            │B ：我在漢記這邊，            │                      │
│    │            │A ：你過來對面十字路口等，    │                      │
│    │            │B ：那一邊的十字路口，        │                      │
│    │            │A ：蘭花那裡啦。              │                      │
├──┼──────┼───────────────┼───────────┤
│4.(1)│98年12月16日│A:0000000000（林忠正）【受話】│通訊監察譯文出處：    │
│    │1 時49分39秒│B:0000000000（陳俊傑）【發話】│99年度偵字第2077號卷(二)│
│    │            ├───────────────┤第72頁                │
│    │            │【簡訊】                      │                      │
│    │            │正哥：我是一六八的阿弟ㄚ！有空│                      │
│    │            │～麻煩你在打電話給我。謝謝    │                      │
├──┼──────┼───────────────┼───────────┤
│4.(2)│98年12月16日│A:0000000000（林忠正）【受話】│通訊監察譯文出處：    │
│    │2 時40分50秒│B:0000000000（陳俊傑）【發話】│99年度偵字第2077號卷(二)│
│    │            ├───────────────┤第72頁                │
│    │            │B ：正哥喔，有空嗎？          │                      │
│    │            │A ：我等一下過去阿。          │                      │
├──┼──────┼───────────────┼───────────┤
│5.(1)│98年12月27日│A:0000000000（林忠正）【發話】│通訊監察譯文出處：    │
│    │12時54分7秒 │B:0000000000（陳振興）【受話】│98年度他字第862 號卷(三)│
│    │            ├───────────────┤第137 頁              │
│    │            │B ：正仔你人在那？            │                      │
│    │            │A ：我在我家，你可以從義峰高中│                      │
│    │            │    轉灣那九芎地下到那紅綠燈等│                      │
│    │            │    我。                      │                      │
│    │            │A ：我馬上到。                │                      │
├──┼──────┼───────────────┼───────────┤
│5.(2)│98年12月27日│A:0000000000（林忠正）【發話】│通訊監察譯文出處：    │
│    │13時51分7 秒│B:0000000000（陳振興）【受話】│98年度他字第862 號卷(三)│
│    │            ├───────────────┤第137 頁              │
│    │            │B :正哥要過地下到嘛。         │                      │
│    │            │A :不要啦你在高速公路下等我。 │                      │
└──┴──────┴───────────────┴───────────┘
附表四：犯罪事實欄壹、二、(二)通訊監察譯文一覽表
┌──┬──────┬───────────────┬───────────┐
│編號│時間        │通訊監察譯文內容              │備註                  │
├──┼──────┼───────────────┼───────────┤
│1.(1)│98年11月10日│A:0000000000（李忠偉）【受話】│通訊監察譯文出處：    │
│    │20時52分18秒│B:0000000000（尹建幃）【發話】│99年度偵字第1442號卷第│
│    │            ├───────────────┤170 頁                │
│    │            │B ：你在哪。                  │                      │
│    │            │A ：我在林內這，我要過去找你，│                      │
│    │            │    我要先跟你拿3 張。        │                      │
│    │            │B ：好了解。                  │                      │
│    │            │A ：我到地下道再打給你。      │                      │
│    │            │B ：一樣85度C那條來嘛。       │                      │
│    │            │A ：我騎機車，我到再打給你。  │                      │
├──┼──────┼───────────────┼───────────┤
│1.(2)│98年11月10日│A:0000000000（李忠偉）【受話】│通訊監察譯文出處：    │
│    │21時10分52秒│B:0000000000（尹建幃）【發話】│99年度偵字第1442號卷第│
│    │            ├───────────────┤171 頁                │
│    │            │B ：你到那。                  │                      │
│    │            │A ：我到二水約10鐘。          │                      │
│    │            │B ：你跟上次一樣到加油站後就一│                      │
│    │            │    直騎來順路經過高鐵前有一間│                      │
│    │            │    加油站，不是那一家要再往前│                      │
│    │            │    那加油站。                │                      │
├──┼──────┼───────────────┼───────────┤
│1.(3)│98年11月10日│A:0000000000（李忠偉）【發話】│通訊監察譯文出處：    │
│    │21時31分30秒│B:0000000000（尹建幃）【受話】│99年度偵字第1442號卷第│
│    │            ├───────────────┤171 頁                │
│    │            │B ：你到了嘛                  │                      │
│    │            │A ：我加油站。                │                      │
│    │            │B ：好。                      │                      │
├──┼──────┼───────────────┼───────────┤
│1.(4)│98年11月10日│A:0000000000（李忠偉）【發話】│通訊監察譯文出處：    │
│    │21時40分30秒│B:0000000000（尹建幃）【受話】│99年度偵字第1442號卷第│
│    │            ├───────────────┤171 頁                │
│    │            │B ：過高鐵，我打給你比都沒接。│                      │
│    │            │A ：我騎機車。                │                      │
│    │            │B ：在來約1公里就到了。       │                      │
├──┼──────┼───────────────┼───────────┤
│1.(5)│98年11月10日│A:0000000000（李忠偉）【發話】│通訊監察譯文出處：    │
│    │20時41分23秒│B:0000000000（尹建幃）【受話】│99年度偵字第1442號卷第│
│    │            ├───────────────┤171 頁                │
│    │            │A ：我在福懋加油站。          │                      │
│    │            │B ：你有載人嘛。              │                      │
│    │            │A ：有啊。                    │                      │
│    │            │B ：好我在後面。              │                      │
├──┼──────┼───────────────┼───────────┤
│2.(1)│98年12月11日│A:0000000000（尹建幃）【發話】│通訊監察譯文出處：    │
│    │1 時27分53秒│B:0000000000（廖崇賢）【受話】│99年度偵字第2077號卷(二)│
│    │            ├───────────────┤第65頁                │
│    │            │A ：喂。                      │                      │
│    │            │B ：怎樣。                    │                      │
│    │            │A ：這樣我要等我朋友在去，因為│                      │
│    │            │    他在彰化快要到了，他從苗栗│                      │
│    │            │    要回來了。                │                      │
│    │            │B ：沒關係阿。                │                      │
│    │            │A ：才不會他回來我又去找你。  │                      │
│    │            │B ：好啦。                    │                      │
│    │            │A ：因為都沒有米也是要打一些帶│                      │
│    │            │    去…落難也是要帶一些米吧。│                      │
│    │            │B ：沒有米怎麼煮。            │                      │
│    │            │A ：對阿。                    │                      │
│    │            │B ：好啦？                    │                      │
│    │            │A ：好好好。                  │                      │
├──┼──────┼───────────────┼───────────┤
│2.(2)│98年12月11日│A:0000000000（尹建幃）【受話】│通訊監察譯文出處：    │
│    │2 時53分45秒│B:0000000000（廖崇賢）【發話】│99年度偵字第2077號卷(二)│
│    │            ├───────────────┤第65頁                │
│    │            │A ：喂好啦好啦。              │                      │
│    │            │A ：對啦就…                  │                      │
│    │            │B ：不能太晚。                │                      │
│    │            │A ：我知名我整理一下等一下去就│                      │
│    │            │    可以…                    │                      │
│    │            │B ：現在是什麼情形沒有啦今晚會│                      │
│    │            │    過來嗎                    │                      │
│    │            │A ：對啦我跟我朋友講一下話。  │                      │
│    │            │B ：要緊呢                    │                      │
│    │            │A ：好啦好                    │                      │
├──┼──────┼───────────────┼───────────┤
│2.(3)│98年12月11日│A:0000000000（尹建幃）【受話】│通訊監察譯文出處：    │
│    │3 時9 分5 秒│B:0000000000（廖崇賢）【發話】│99年度偵字第2077號卷(二)│
│    │            ├───────────────┤第65頁                │
│    │            │B ：喂。                      │                      │
│    │            │A ：喂要過去了。              │                      │
│    │            │B ：沒又啦你如果沒要緊是無法…│                      │
│    │            │A ：沒有啦真的要過去了喔      │                      │
├──┼──────┼───────────────┼───────────┤
│3.  │98年12月12日│A:0000000000（尹建幃）【發話】│通訊監察譯文出處：    │
│    │12時35分7 秒│B:0000000000（李國連）【受話】│98年度他字第862 號卷(二)│
│    │            ├───────────────┤第177 頁              │
│    │            │B ：喂。                      │                      │
│    │            │A ：來我家一下好嗎            │                      │
│    │            │B ：好啦                      │                      │
│    │            │A ：買一瓶兩涼的啦            │                      │
│    │            │B ：好啦                      │                      │
│    │            │A ：做什麼你知道啦喔          │                      │
│    │            │B ：知道啦。                  │                      │
└──┴──────┴───────────────┴───────────┘
附表五：犯罪事實欄壹、三之扣案物品一覽表
┌──┬───────┬────┬────────────────┐
│編號│ 物品名稱     │ 數量   │         備註                   │
├──┼───────┼────┼────────────────┤
│1.  │改造手槍（槍枝│ 1枝    │仿BERETTA 廠92FS型半自動手槍製造│
│    │管制編號：1102│        │之槍枝，換裝土造金屬槍管而成，具│
│    │036421號，含彈│        │殺傷力。                        │
│    │匣1 個）      │        │（業經檢察官依本院99年度少訴字第│
│    │              │        │5號 刑事確定判決，以扣押沒收物品│
│    │              │        │處分命令沒收之）。              │
├──┼───────┼────┼────────────────┤
│2.  │改造手槍（槍枝│ 1枝    │仿FN廠1910型半自動手槍製造之槍枝│
│    │管制編號：1102│        │，換裝土造金屬槍管而成，具殺傷力│
│    │036422號，含彈│        │。                              │
│    │匣1 個）      │        │（業經檢察官依本院99年度少訴字第│
│    │              │        │5號 刑事確定判決，以扣押沒收物品│
│    │              │        │處分命令沒收之）。              │
├──┼───────┼────┼────────────────┤
│3.  │制式子彈      │ 11顆   │口徑9mm ，其中4 顆已採樣試射，僅│
│    │              │        │餘7 顆，均具殺傷力。            │
│    │              │        │（所餘7 顆制式子彈，均業經檢察官│
│    │              │        │依本院99年度少訴字第5 號刑事確定│
│    │              │        │判決，以扣押沒收物品處分命令沒收│
│    │              │        │之，無剩餘）                    │
├──┼───────┼────┼────────────────┤
│4.  │制式霰彈      │ 5顆    │口徑12GAUGE ，其中2 顆已採樣試射│
│    │              │        │，僅餘3 顆，均具殺傷力。        │
│    │              │        │（所餘3 顆制式霰彈，均業經檢察官│
│    │              │        │依本院99年度少訴字第5 號刑事確定│
│    │              │        │判決，以扣押沒收物品處分命令沒收│
│    │              │        │之，無剩餘。）                  │
├──┼───────┼────┼────────────────┤
│5.  │長槍（槍枝管制│ 1枝    │不具殺傷力                      │
│    │編號：00000000│        │                                │
│    │20號）        │        │                                │
├──┼───────┼────┼────────────────┤
│6.  │手槍（槍枝管制│ 1枝    │不具殺傷力                      │
│    │編號：00000000│        │                                │
│    │23號）        │        │                                │
├──┼───────┼────┼────────────────┤
│7.  │非制式子彈    │ 3顆    │不具殺傷力                      │
│    │              │        │                                │
├──┼───────┼────┼────────────────┤
│8.  │手槍半成品    │ 1枝    │金屬槍身及金屬彈匣              │
├──┼───────┼────┼────────────────┤
│9.  │撞針          │ 2枝    │                                │
├──┼───────┼────┼────────────────┤
│10.  │彈簧          │ 1組    │                                │
├──┼───────┼────┼────────────────┤
│11.  │霰彈槍管半成品│ 1枝    │                                │
│    │              │        │                                │
├──┼───────┼────┼────────────────┤
│12.  │非制式子彈1 顆│ 1顆    │口徑9mm 制式彈殼組合直徑8.9mm 金│
│    │              │        │屬彈頭而成之非制式子彈。        │
│    │              │        │已試射，具殺傷力，無剩餘。      │
├──┼───────┼────┼────────────────┤
│13.  │非制式子彈1 顆│ 1顆    │由金屬彈殼組合直徑8.9mm 金屬彈頭│
│    │              │        │而成之非制式子彈1 顆。          │
│    │              │        │已試射，具殺傷力，無剩餘。      │
└──┴───────┴────┴────────────────┘
附件六：犯罪事實欄壹、三、(三)通訊監察譯文一覽表
┌──┬──────┬───────────────┬───────────┐
│編號│時間        │通訊監察譯文內容              │備註                  │
├──┼──────┼───────────────┼───────────┤
│1.(1)│98年11月5 日│A:0000000000（李忠偉）【發話】│通訊監察譯文出處：    │
│    │20時0 分43秒│B:0000000000（阿德）  【受話】│99年度偵字第1442號卷第│
│    │            ├───────────────┤152 頁                │
│    │            │A ：德哥我阿偉我要跟你商量。  │                      │
│    │            │B ：忠偉嘛你說。              │                      │
│    │            │A ：我想這支機車先放你那邊，你│                      │
│    │            │    那先1 、2 借我，我順便還要│                      │
│    │            │    還蒼仔，蒼仔有差人啊。    │                      │
│    │            │B ：怎還要還人，你機車要騎放我│                      │
│    │            │    這幹嘛，你東西賣掉了嘛。  │                      │
│    │            │A ：我現在講的就是那個嘛。    │                      │
│    │            │B ：賣不足嘛。                │                      │
│    │            │A ：都不熟都要先拿1 半，這東西│                      │
│    │            │    那有這樣子的。            │                      │
│    │            │B ：我之前有跟昌仔說如是要賺錢│                      │
│    │            │    的錢不夠可以找我拿，但當天│                      │
│    │            │    就要把錢還我因不是我的，錢│                      │
│    │            │    是人家拿給我放的，如借給你│                      │
│    │            │    我還要向上面講。          │                      │
│    │            │A ：我是說東西先放你那或你幫我│                      │
│    │            │    處理。                    │                      │
│    │            │B ：你人在那。                │                      │
│    │            │A ：林內就交流道下來就到了，我│                      │
│    │            │    先借1 元或1 元半，我那支先│                      │
│    │            │    放你那邊。                │                      │
│    │            │B ：我先問問看。              │                      │
│    │            │A ：重點說你一次要弄5 支煙囪來│                      │
│    │            │    啊。                      │                      │
│    │            │B ：是啊，我有蒼仔說，你們要自│                      │
│    │            │    己處理，什麼人我都有跟他說│                      │
│    │            │    。                        │                      │
│    │            │A ：哥因為昌仔也是要跟我說，這│                      │
│    │            │    些事情市我幫你們作的。    │                      │
│    │            │B ：東西不是我的，你們要弄什麼│                      │
│    │            │    我不管，我們都是同村一    │                      │
├──┼──────┼───────────────┼───────────┤
│1.(2)│98年11月5 日│A:0000000000（李忠偉）【受話】│通訊監察譯文出處：    │
│    │20時11分06秒│B:0000000000（阿德）  【發話】│99年度偵字第1442號卷第│
│    │            ├───────────────┤153頁                 │
│    │            │B ：他說那種東西不要，他有拿10│                      │
│    │            │    萬在我這，它說那是場子在用│                      │
│    │            │    的錢，不要混到那邊，不是賭│                      │
│    │            │    客他不借，因我家在打麻將他│                      │
│    │            │    有股份在這。              │                      │
│    │            │「閒聊」                      │                      │
│    │            │A ：哥如果有意願要的，你可以幫│                      │
│    │            │    我處理嘛。                │                      │
│    │            │B ：你那支要賣掉，那機車要賣掉│                      │
│    │            │    就對嘛，你開多少。        │                      │
│    │            │A ：那支機車裡面可以打原的，4 │                      │
│    │            │    元。                      │                      │
│    │            │B ：煙囪原裝的嘛。            │                      │
│    │            │A ：煙囪中碳的6條膛線。       │                      │
│    │            │B ：我幫你注意看。            │                      │
├──┼──────┼───────────────┼───────────┤
│2.(1)│98年11月5 日│A:0000000000（李忠偉）【發話】│通訊監察譯文出處：    │
│    │14時8 分40秒│B:0000000000（陳鴻偉）【受話】│99年度偵字第1442號卷第│
│    │            ├───────────────┤153 頁                │
│    │            │A ：你在幹嘛。                │                      │
│    │            │B ：我在顧小孩。              │                      │
│    │            │A ：你沒幫我問我那組92看誰要。│                      │
│    │            │B ：差不多多少。              │                      │
│    │            │A ：35、40我幫你問看看。      │                      │
│    │            │B ：不要跟蒼仔說，他會亂加價格│                      │
│    │            │    ，該換的都換一換。        │                      │
├──┼──────┼───────────────┼───────────┤
│2.(2)│98年11月6 日│A:0000000000（李忠偉）【受話】│通訊監察譯文出處：    │
│    │23時52分49秒│B:0000000000（陳鴻偉）【發話】│99年度偵字第1442號卷第│
│    │            ├───────────────┤153 頁                │
│    │            │A ：你都不幫我問。            │                      │
│    │            │B ：我明天去斗六再幫你問。    │                      │
│    │            │A ：鼻孔電話幾號。            │                      │
│    │            │B ：鼻孔在我旁邊。            │                      │
│    │            │A ：鼻孔我忠偉你幫我問我那打鳥│                      │
│    │            │    的要趕快脫手看民雄、市內有│                      │
│    │            │    無人要買，如有打0000000000│                      │
│    │            │    跟我講一下。              │                      │
│    │            │B：好。                       │                      │
├──┼──────┼───────────────┼───────────┤
│3.(1)│98年11月17日│A:0000000000（李忠偉）        │1.通訊監察譯文出處：  │
│    │13時21分19秒│B:0000000000（李浚呈）        │  99年度偵字第1442號卷│
│    │            ├───────────────┤  第182 頁            │
│    │            │B ：偉哥我還要多少才可以拿到煙│2.譯文無法得知通話之發│
│    │            │    囪管。                    │  話方向              │
│    │            │A ：煙囪管看你要出多少我有空再│                      │
│    │            │    去幫你處理。              │                      │
│    │            │B ：看要多少才可以。          │                      │
│    │            │A ：你看。                    │                      │
│    │            │B ：我給你9 啊9 你出你沒有給我│                      │
│    │            │    再扣掉多少你才可以給我。  │                      │
│    │            │A ：你看下座及加拉6 條。      │                      │
│    │            │B ：再5 張可以嘛              │                      │
│    │            │A ：可以啊                    │                      │
│    │            │B ：可以嘛！拿嘛。            │                      │
│    │            │A ：要晚上了。                │                      │
│    │            │B ：你跟他說如有我馬上去拿，馬│                      │
│    │            │    上拿給你。                │                      │
│    │            │A ：好啊。                    │                      │
│    │            │B ：你現在住那。              │                      │
│    │            │A ：搬來烏塗，烏塗你知道嘛。  │                      │
│    │            │B ：不知道，晚上去找你再說。  │                      │
├──┼──────┼───────────────┼───────────┤
│3.(2)│98年11月17日│A:0000000000（李忠偉）        │1.通訊監察譯文出處：  │
│    │13時25分19秒│B:0000000000（李浚呈）        │  99年度偵字第1442號卷│
│    │            ├───────────────┤  第182 頁            │
│    │            │A ：你順便幫我問問看我那一支，│2.譯文無法得知通話之發│
│    │            │    煙囪你有看到樣6 ，短的，整│  話方向              │
│    │            │    支3 要出掉。              │                      │
│    │            │B ：了解，我問問看。          │                      │
│    │            │A ：看有無辦法能一起處理掉。  │                      │
│    │            │B ：我說的那是我個人須要。    │                      │
│    │            │A ：我知道你盡量幫我問順便，我│                      │
│    │            │    要3 出掉就對，你5 給我有沒│                      │
│    │            │    有，我就叫他弄整支的合隻給│                      │
│    │            │    你，不要弄一些爛東西，看你│                      │
│    │            │    怎麼升級再升級。          │                      │
└──┴──────┴───────────────┴───────────┘